Contrôle des actes et insinuations
Archives départementales du Gers
- Bureau de La Romieu., 1720-1791; 2 C 281, 772 - 835; Administration du contrôle et de l'insinuation des actes de l'actuel département du Gers
  - Registres de formalités
    - Contrôle des actes des notaires et des actes sous seing privé., 1720-1791; 2 C 772 - 807; Administration du contrôle et de l'insinuation des actes de l'actuel département du Gers
      - 1745 (1er novembre)-1747 (20 décembre)., 2 C 785; C 1489; Administration du contrôle et de l'insinuation des actes de l'actuel département du Gers
      - 1747 (21 décembre)-1749 (13 janvier)., 2 C 786; C 1490; Administration du contrôle et de l'insinuation des actes de l'actuel département du Gers
      - 1749 (14 janvier)-1750 (25 janvier)., 2 C 787; C 1491; Administration du contrôle et de l'insinuation des actes de l'actuel département du Gers
      - 1750 (1er février)-1752 (2 février)., 2 C 788; C 1492; Administration du contrôle et de l'insinuation des actes de l'actuel département du Gers
      - 1752 (3 février)-1754 (27 janvier)., 2 C 789; C 1493; Administration du contrôle et de l'insinuation des actes de l'actuel département du Gers
      - 1754 (27 janvier)-1755 (4 octobre)., 2 C 790; C 1494; Administration du contrôle et de l'insinuation des actes de l'actuel département du Gers
      - 1755 (4 octobre)-1757 (19 juillet)., 2 C 791; C 1495; Administration du contrôle et de l'insinuation des actes de l'actuel département du Gers
      - 1757 (20 juillet)-1759 (31 décembre)., 2 C 792; C 1496; Administration du contrôle et de l'insinuation des actes de l'actuel département du Gers
      - 1760 (1er janvier)-1762 (15 juin)., 2 C 793; C 1497; Administration du contrôle et de l'insinuation des actes de l'actuel département du Gers
      - 1762 (14 juin)-1764 (27 septembre)., 2 C 794; C 1498; Administration du contrôle et de l'insinuation des actes de l'actuel département du Gers
      - 1764 (28 septembre)-1766 (29 octobre)., 2 C 795; C 1499; Administration du contrôle et de l'insinuation des actes de l'actuel département du Gers
      - 1766 (3 octobre)-1768 (22 août)., 2 C 796; C 1500; Administration du contrôle et de l'insinuation des actes de l'actuel département du Gers
      - 1768 (22 août)-1770 (6 septembre)., 2 C 797; C 1501; Administration du contrôle et de l'insinuation des actes de l'actuel département du Gers
      - 1770 (6 septembre)-1772 (10 octobre)., 2 C 798; C 1502; Administration du contrôle et de l'insinuation des actes de l'actuel département du Gers
      - 1772 (11 octobre)-1774 (14 novembre)., 2 C 799; C 1503; Administration du contrôle et de l'insinuation des actes de l'actuel département du Gers
      - 1774 (15 novembre)-1777 (7 mars)., 2 C 800; C 1504; Administration du contrôle et de l'insinuation des actes de l'actuel département du Gers
      - 1777 (8 mars)-1779 (16 avril)., 2 C 801; C 1505; Administration du contrôle et de l'insinuation des actes de l'actuel département du Gers
      - 1779 (17 avril)-1781 (30 juillet)., 2 C 802; C 1506; Administration du contrôle et de l'insinuation des actes de l'actuel département du Gers
      - 1781 (9 février-25 septembre), 1782 (4 mars)-1784 (18 mai)., 2 C 803; C 1507; Administration du contrôle et de l'insinuation des actes de l'actuel département du Gers
      - 1784 (18 mai)-1786 (1er mars)., 2 C 804; C 1508; Administration du contrôle et de l'insinuation des actes de l'actuel département du Gers
      - 1786 (1er mars)-1788 (27 avril)., 2 C 805; C 1509; Administration du contrôle et de l'insinuation des actes de l'actuel département du Gers
      - 1788 (28 avril)-1790 (12 juin)., 2 C 806; C 1510; Administration du contrôle et de l'insinuation des actes de l'actuel département du Gers
      - 1790 (12 juin)-1791 (27 février)., 2 C 807; C 1511; Administration du contrôle et de l'insinuation des actes de l'actuel département du Gers
    - Insinuations suivant le tarif., 1720-1790; 2 C 808 - 813; Administration du contrôle et de l'insinuation des actes de l'actuel département du Gers
      - 1720 (2 juillet)-1723 (17 mai)., 2 C 808; C 1512; Administration du contrôle et de l'insinuation des actes de l'actuel département du Gers
      - 1723 (26 octobre)-1735 (1er juillet)., 2 C 809; C 1513; Administration du contrôle et de l'insinuation des actes de l'actuel département du Gers
      - 1735 (7 juillet)-1755 (1er octobre)., 2 C 810; C 1514; Administration du contrôle et de l'insinuation des actes de l'actuel département du Gers
      - 1755 (18 octobre)-1770 (29 juin)., 2 C 811; C 1515; Administration du contrôle et de l'insinuation des actes de l'actuel département du Gers
      - 1770 (2 juillet)-1780 (29 octobre)., 2 C 812; C 1516; Administration du contrôle et de l'insinuation des actes de l'actuel département du Gers
      - 1780 (29 octobre)-1781 (25 septembre), 1782 (4 mars)-1790 (1er avril)., 2 C 813; C 1517; Administration du contrôle et de l'insinuation des actes de l'actuel département du Gers
    - Centième denier., 1720-1791; 2 C 814 - 828; Administration du contrôle et de l'insinuation des actes de l'actuel département du Gers
      - 1720 (15 août)-1727 (2 février)., 2 C 814; C 1517 BIS; Administration du contrôle et de l'insinuation des actes de l'actuel département du Gers
        Registre très incomplet.
      - 1727 (27 avril)-1732 (4 décembre)., 2 C 815; C 1518; Administration du contrôle et de l'insinuation des actes de l'actuel département du Gers
      - 1733 (2 janvier)-1738 (15 décembre)., 2 C 816; C 1519; Administration du contrôle et de l'insinuation des actes de l'actuel département du Gers
      - 1738 (15 décembre)-1744 (25 mars)., 2 C 817; C 1520; Administration du contrôle et de l'insinuation des actes de l'actuel département du Gers
      - 1744 (1er avril)-1748 (24 juin)., 2 C 818; C 1521; Administration du contrôle et de l'insinuation des actes de l'actuel département du Gers
      - 1748 (1er juillet)-1752 (21 mars)., 2 C 819; C 1522; Administration du contrôle et de l'insinuation des actes de l'actuel département du Gers
      - 1752 (21 mars)-1759 (17 février)., 2 C 820; C 1523; Administration du contrôle et de l'insinuation des actes de l'actuel département du Gers
      - 1759 (21 février)-1765 (28 mai)., 2 C 821; C 1524; Administration du contrôle et de l'insinuation des actes de l'actuel département du Gers
      - 1765 (28 mai)-1769 (30 juin)., 2 C 822; C 1525; Administration du contrôle et de l'insinuation des actes de l'actuel département du Gers
      - 1769 (1er juillet)-1774 (16 février)., 2 C 823; C 1526; Administration du contrôle et de l'insinuation des actes de l'actuel département du Gers
      - 1774 (17 février)-1778 (14 mai)., 2 C 824; C 1527; Administration du contrôle et de l'insinuation des actes de l'actuel département du Gers
      - 1778 (8 juin)-1782 (27 septembre)., 2 C 825; C 1528; Administration du contrôle et de l'insinuation des actes de l'actuel département du Gers
      - 1782 (1er octobre)-1786 (1er avril)., 2 C 826; C 1529; Administration du contrôle et de l'insinuation des actes de l'actuel département du Gers
      - 1786 (1er avril)-1789 (9 juillet)., 2 C 827; C 1530; Administration du contrôle et de l'insinuation des actes de l'actuel département du Gers
      - 1789 (10 juillet)-1791 (27 février)., 2 C 828; C 1531; Administration du contrôle et de l'insinuation des actes de l'actuel département du Gers
- Bureau de Lectoure., 1694-1791; 2 C 836 - 915, 2206; Administration du contrôle et de l'insinuation des actes de l'actuel département du Gers
  France. Bureau du contrôle des actes (Lectoure, Gers)
  - Tables
    - Tables des acquéreurs., 1734-1789; 2 C 909 - 910; Administration du contrôle et de l'insinuation des actes de l'actuel département du Gers
      table; France. Bureau du contrôle des actes (Lectoure, Gers); fiscalité; droits domaniaux d'Ancien Régime; enregistrement; notaire; droits de succession; succession
      - 1734-1785., 2 C 909; 380 Q 1; Administration du contrôle et de l'insinuation des actes de l'actuel département du Gers
      - 1785-1789., 2 C 910; 380 Q 2; Administration du contrôle et de l'insinuation des actes de l'actuel département du Gers
    - Table des partages., 1758-an VIII; 2 C 915; 388 Q 1; Administration du contrôle et de l'insinuation des actes de l'actuel département du Gers
      table; France. Bureau du contrôle des actes (Lectoure, Gers); France. Bureau de l'enregistrement (Lectoure, Gers); fiscalité; droits domaniaux d'Ancien Régime; enregistrement; notaire; droits de succession; succession
    - Table des successions collatérales., 1734-1793; 2 C 2185; Administration du contrôle et de l'insinuation des actes de l'actuel département du Gers
    - Table des extraits mortuaires., 1734-1793; 2 C 2206; 384 Q 3; Administration du contrôle et de l'insinuation des actes de l'actuel département du Gers
      table; France. Bureau du contrôle des actes (Lectoure, Gers); France. Bureau de l'enregistrement (Lectoure, Gers); fiscalité; droits domaniaux d'Ancien Régime; enregistrement; décès
    - Tables des contrats de mariage., 1753-an VIII; 2 C 913 - 914; Administration du contrôle et de l'insinuation des actes de l'actuel département du Gers
      table; France. Bureau du contrôle des actes (Lectoure, Gers); fiscalité; droits domaniaux d'Ancien Régime; enregistrement; notaire; droits de succession; mariage
      - 1753-1772., 2 C 913; 381 Q 1; Administration du contrôle et de l'insinuation des actes de l'actuel département du Gers
      - 1773-an VIII., 2 C 914; 381 Q 2; Administration du contrôle et de l'insinuation des actes de l'actuel département du Gers
        table; France. Bureau du contrôle des actes (Lectoure, Gers); France. Bureau de l'enregistrement (Lectoure, Gers); fiscalité; droits domaniaux d'Ancien Régime; enregistrement; notaire; droits de succession; mariage
    - Table des baux de toute nature, des biens appartenant aux laïcs., 1757-1792; 2 C 912; 381 Q 5; Administration du contrôle et de l'insinuation des actes de l'actuel département du Gers
    - Table des baux à ferme., 1735-an VIII; 2 C 911; 381 Q 6; Administration du contrôle et de l'insinuation des actes de l'actuel département du Gers
  - Registres de formalités
    - Contrôle des actes des notaires et des actes sous seing privé., 1694-1791; 2 C 836 - 907; Administration du contrôle et de l'insinuation des actes de l'actuel département du Gers
      - 1694 (1er octobre)-1696 (16 février)., 2 C 836; C 1534; Administration du contrôle et de l'insinuation des actes de l'actuel département du Gers
        France. Bureau du contrôle des actes (Lectoure, Gers); fiscalité; droits domaniaux d'Ancien Régime; enregistrement; notaire; droits de succession; succession
      - 1696 (1er mars)-1698 (10 janvier)., 2 C 837; C 1535; Administration du contrôle et de l'insinuation des actes de l'actuel département du Gers
      - 1698 (14 janvier-13 décembre)., 2 C 838; C 1536; Administration du contrôle et de l'insinuation des actes de l'actuel département du Gers
      - 1699 (1er janvier-5 mars)., 2 C 839; C 1537; Administration du contrôle et de l'insinuation des actes de l'actuel département du Gers
      - 1699 (7 mars-28 novembre)., 2 C 840; C 1538; Administration du contrôle et de l'insinuation des actes de l'actuel département du Gers
      - 1699 (28 novembre)-1701 (7 mai)., 2 C 841; C 1539; Administration du contrôle et de l'insinuation des actes de l'actuel département du Gers
      - 1701 (9 mai)-1703 (21 août)., 2 C 842; C 1540; Administration du contrôle et de l'insinuation des actes de l'actuel département du Gers
      - 1703 (22 avril)-1704 (10 décembre)., 2 C 843; C 1541; Administration du contrôle et de l'insinuation des actes de l'actuel département du Gers
      - 1704 (12 décembre)-1710 (2 février)., 2 C 844; C 1542; Administration du contrôle et de l'insinuation des actes de l'actuel département du Gers
      - 1710 (22 février)-1711 (4 juillet)., 2 C 845; C 1543; Administration du contrôle et de l'insinuation des actes de l'actuel département du Gers
      - 1711 (5 juillet)-1712 (30 septembre)., 2 C 846; C 1544; Administration du contrôle et de l'insinuation des actes de l'actuel département du Gers
      - 1712 (1er octobre)-1714 (1er janvier)., 2 C 847; C 1545; Administration du contrôle et de l'insinuation des actes de l'actuel département du Gers
      - 1714 (2 janvier)-1715 (20 février)., 2 C 848; C 1546; Administration du contrôle et de l'insinuation des actes de l'actuel département du Gers
      - 1715 (20 février)-1716 (9 juillet)., 2 C 849; C 1547; Administration du contrôle et de l'insinuation des actes de l'actuel département du Gers
      - 1716 (25 juillet)-1717 (6 décembre)., 2 C 850; C 1548; Administration du contrôle et de l'insinuation des actes de l'actuel département du Gers
      - 1717 (15 décembre)-1719 (30 avril)., 2 C 851; C 1549; Administration du contrôle et de l'insinuation des actes de l'actuel département du Gers
      - 1719 (30 avril)-1720 (28 mars)., 2 C 852; C 1550; Administration du contrôle et de l'insinuation des actes de l'actuel département du Gers
      - 1720 (1er avril-30 juin)., 2 C 853; C 1551; Administration du contrôle et de l'insinuation des actes de l'actuel département du Gers
      - 1720 (2 juillet)-1721 (22 février)., 2 C 854; C 1552; Administration du contrôle et de l'insinuation des actes de l'actuel département du Gers
      - 1721 (10 mars)-1722 (23 janvier)., 2 C 855; C 1553; Administration du contrôle et de l'insinuation des actes de l'actuel département du Gers
      - 1722 (23 janvier-12 novembre)., 2 C 856; C 1554; Administration du contrôle et de l'insinuation des actes de l'actuel département du Gers
      - 1722 (15 novembre)-1723 (8 septembre)., 2 C 857; C 1555; Administration du contrôle et de l'insinuation des actes de l'actuel département du Gers
      - 1723 (10 septembre)-1725 (7 mars)., 2 C 858; C 1556; Administration du contrôle et de l'insinuation des actes de l'actuel département du Gers
      - 1725 (10 mars)-1726 (2 mars)., 2 C 859; C 1557; Administration du contrôle et de l'insinuation des actes de l'actuel département du Gers
      - 1726 (3 mars)-1727 (30 août)., 2 C 860; C 1558; Administration du contrôle et de l'insinuation des actes de l'actuel département du Gers
      - 1727 (30 août)-1729 (10 mai)., 2 C 861; C 1559; Administration du contrôle et de l'insinuation des actes de l'actuel département du Gers
      - 1729 (11 mai)-1731 (21 juin)., 2 C 862; C 1560; Administration du contrôle et de l'insinuation des actes de l'actuel département du Gers
      - 1731 (3 juillet)-1733 (30 mai)., 2 C 863; C 1561; Administration du contrôle et de l'insinuation des actes de l'actuel département du Gers
      - 1733 (10 juin)-1735 (3 juin)., 2 C 864; C 1562; Administration du contrôle et de l'insinuation des actes de l'actuel département du Gers
      - 1735 (3 juin)-1737 (24 août)., 2 C 865; C 1563; Administration du contrôle et de l'insinuation des actes de l'actuel département du Gers
      - 1737 (13 septembre)-1739 (20 septembre)., 2 C 866; C 1564; Administration du contrôle et de l'insinuation des actes de l'actuel département du Gers
      - 1739 (24 septembre)-1741 (27 juin)., 2 C 867; C 1565; Administration du contrôle et de l'insinuation des actes de l'actuel département du Gers
      - 1741 (27 juin)-1743 (27 avril)., 2 C 868; C 1566; Administration du contrôle et de l'insinuation des actes de l'actuel département du Gers
      - 1743 (30 avril)-1745 (6 janvier)., 2 C 869; C 1567; Administration du contrôle et de l'insinuation des actes de l'actuel département du Gers
      - 1745 (6 janvier)-1746 (5 juillet)., 2 C 870; C 1568; Administration du contrôle et de l'insinuation des actes de l'actuel département du Gers
      - 1746 (5 juillet)-1747 (16 décembre)., 2 C 871; C 1569; Administration du contrôle et de l'insinuation des actes de l'actuel département du Gers
      - 1747 (17 décembre)-1749 (21 avril)., 2 C 872; C 1570; Administration du contrôle et de l'insinuation des actes de l'actuel département du Gers
      - 1749 (22 avril)-1750 (28 novembre)., 2 C 873; C 1571; Administration du contrôle et de l'insinuation des actes de l'actuel département du Gers
      - 1750 (28 novembre)-1752 (8 mai)., 2 C 874; C 1572; Administration du contrôle et de l'insinuation des actes de l'actuel département du Gers
      - 1752 (9 juin)-1753 (22 juillet)., 2 C 875; C 1573; Administration du contrôle et de l'insinuation des actes de l'actuel département du Gers
      - 1753 (22 juillet)-1754 (28 juillet)., 2 C 876; C 1574; Administration du contrôle et de l'insinuation des actes de l'actuel département du Gers
      - 1754 (28 juillet)-1755 (28 septembre)., 2 C 877; C 1575; Administration du contrôle et de l'insinuation des actes de l'actuel département du Gers
      - 1755 (29 septembre)-1756 (5 novembre)., 2 C 878; C 1576; Administration du contrôle et de l'insinuation des actes de l'actuel département du Gers
      - 1756 (6 novembre)-1757 (13 novembre)., 2 C 879; C 1577; Administration du contrôle et de l'insinuation des actes de l'actuel département du Gers
      - 1757 (13 novembre)-1759 (3 février)., 2 C 880; C 1578; Administration du contrôle et de l'insinuation des actes de l'actuel département du Gers
      - 1759 (3 février)-1760 (25 mai)., 2 C 881; C 1579; Administration du contrôle et de l'insinuation des actes de l'actuel département du Gers
      - 1760 (25 mai)-1761 (3 septembre)., 2 C 882; C 1580; Administration du contrôle et de l'insinuation des actes de l'actuel département du Gers
      - 1761 (13 octobre)-1763 (2 février)., 2 C 883; C 1581; Administration du contrôle et de l'insinuation des actes de l'actuel département du Gers
      - 1763 (3 février)-1764 (7 mai)., 2 C 884; C 1582; Administration du contrôle et de l'insinuation des actes de l'actuel département du Gers
      - 1764 (9 mai)-1765 (12 juin)., 2 C 885; C 1583; Administration du contrôle et de l'insinuation des actes de l'actuel département du Gers
      - 1765 (12 juin)-1766 (1er septembre)., 2 C 886; C 1584; Administration du contrôle et de l'insinuation des actes de l'actuel département du Gers
      - 1766 (17 septembre)-1767 (6 novembre)., 2 C 887; C 1585; Administration du contrôle et de l'insinuation des actes de l'actuel département du Gers
      - 1767 (6 novembre)-1768 (28 décembre)., 2 C 888; C 1586; Administration du contrôle et de l'insinuation des actes de l'actuel département du Gers
      - 1768 (29 décembre)-1770 (13 mars)., 2 C 889; C 1587; Administration du contrôle et de l'insinuation des actes de l'actuel département du Gers
      - 1770 (14 mars)-1771 (13 mai)., 2 C 890; C 1588; Administration du contrôle et de l'insinuation des actes de l'actuel département du Gers
      - 1771 (13 mai)-1772 (3 juillet)., 2 C 891; C 1589; Administration du contrôle et de l'insinuation des actes de l'actuel département du Gers
      - 1772 (3 janvier)-1773 (11 octobre)., 2 C 892; C 1590; Administration du contrôle et de l'insinuation des actes de l'actuel département du Gers
      - 1773 (12 octobre)-1775 (24 janvier)., 2 C 893; C 1591; Administration du contrôle et de l'insinuation des actes de l'actuel département du Gers
      - 1775 (28 janvier)-1776 (18 juillet)., 2 C 894; C 1592; Administration du contrôle et de l'insinuation des actes de l'actuel département du Gers
      - 1776 (20 juillet)-1777 (16 octobre)., 2 C 895; C 1593; Administration du contrôle et de l'insinuation des actes de l'actuel département du Gers
      - 1777 (17 octobre)-1778 (21 décembre)., 2 C 896; C 1594; Administration du contrôle et de l'insinuation des actes de l'actuel département du Gers
      - 1778 (21 décembre)-1780 (2 mars)., 2 C 897; C 1595; Administration du contrôle et de l'insinuation des actes de l'actuel département du Gers
      - 1780 (3 mars)-1781 (9 mai)., 2 C 898; C 1596; Administration du contrôle et de l'insinuation des actes de l'actuel département du Gers
      - 1781 (10 mai)-1782 (25 juillet)., 2 C 899; C 1597; Administration du contrôle et de l'insinuation des actes de l'actuel département du Gers
      - 1782 (25 juillet)-1783 (6 octobre)., 2 C 900; C 1598; Administration du contrôle et de l'insinuation des actes de l'actuel département du Gers
      - 1783 (7 octobre)-1784 (20 novembre)., 2 C 901; C 1599; Administration du contrôle et de l'insinuation des actes de l'actuel département du Gers
      - 1784 (20 novembre)-1785 (24 novembre)., 2 C 902; C 1600; Administration du contrôle et de l'insinuation des actes de l'actuel département du Gers
      - 1785 (24 octobre)-1786 (24 octobre)., 2 C 903; C 1601; Administration du contrôle et de l'insinuation des actes de l'actuel département du Gers
      - 1786 (28 octobre)-1787 (5 novembre)., 2 C 904; C 1602; Administration du contrôle et de l'insinuation des actes de l'actuel département du Gers
      - 1787 (5 novembre)-1788 (9 décembre)., 2 C 905; C 1603; Administration du contrôle et de l'insinuation des actes de l'actuel département du Gers
      - 1788 (10 décembre)-1789 (31 décembre)., 2 C 906; C 1604; Administration du contrôle et de l'insinuation des actes de l'actuel département du Gers
      - 1789 (31 décembre)-1791 (27 janvier)., 2 C 907; C 1605; Administration du contrôle et de l'insinuation des actes de l'actuel département du Gers
- Bureau de Marciac., 1713-1791; 2 C 927 - 1012; Administration du contrôle et de l'insinuation des actes de l'actuel département du Gers
  France. Bureau du contrôle des actes (Marciac, Gers)
  - Tables
    - Table des vendeurs., 1753-1781; 2 C 1012; Q 19392; Administration du contrôle et de l'insinuation des actes de l'actuel département du Gers
      table; France. Bureau du contrôle des actes (Marciac, Gers); fiscalité; droits domaniaux d'Ancien Régime; enregistrement; notaire; droits de succession; succession
    - Table des partages., 1778-1809; 2 C 1011; 66 Q 1; Administration du contrôle et de l'insinuation des actes de l'actuel département du Gers
      table; France. Bureau du contrôle des actes (Marciac, Gers); France. Bureau de l'enregistrement (Marciac, Gers); fiscalité; droits domaniaux d'Ancien Régime; enregistrement; notaire; droits de succession; succession
    - Table des successions collatérales., 1733-1808; 2 C 1010; Q 10616; Administration du contrôle et de l'insinuation des actes de l'actuel département du Gers
      table; France. Bureau du contrôle des actes (Marciac, Gers); France. Bureau de l'enregistrement (Marciac, Gers); fiscalité; droits domaniaux d'Ancien Régime; enregistrement; décès
  - Registres de formalités
    - Contrôle des actes des notaires et des actes sous seing privé., 1719-1791; 2 C 927 - 970; Administration du contrôle et de l'insinuation des actes de l'actuel département du Gers
      - 1719 (11 septembre)-1720 (6 juillet)., 2 C 927; C 1608; Administration du contrôle et de l'insinuation des actes de l'actuel département du Gers
        France. Bureau du contrôle des actes (Marciac, Gers); fiscalité; droits domaniaux d'Ancien Régime; enregistrement; notaire; droits de succession; succession
      - 1720 (6 juillet)-1721 (11 juin)., 2 C 928; C 1609; Administration du contrôle et de l'insinuation des actes de l'actuel département du Gers
      - 1721 (16 juin)-1722 (16 mars)., 2 C 929; C 1610; Administration du contrôle et de l'insinuation des actes de l'actuel département du Gers
      - 1722 (16 mars-22 novembre)., 2 C 930; C 1611; Administration du contrôle et de l'insinuation des actes de l'actuel département du Gers
      - 1722 (25 novembre)-1723 (14 juin)., 2 C 931; C 1612; Administration du contrôle et de l'insinuation des actes de l'actuel département du Gers
      - 1723 (14 juin)-1724 (16 février)., 2 C 932; C 1613; Administration du contrôle et de l'insinuation des actes de l'actuel département du Gers